臺灣高等法院臺南分院刑事判決　　　　　九十二年度上更(一)字第二三七號　　Ｇ
　　　上　訴　人
　　　即　被　告　乙　○　○
　　　指定辯護人　本院公設辯護人　丁　○　○
右上訴人因違反槍砲彈藥刀械管制條例案件，不服臺灣嘉義地方法院八十九年度訴字
第三九號中華民國八十九年七月二十五日第一審判決（起訴案號：臺灣嘉義地方法院
檢察署八十八年度偵字第七九六六號；函
七一四號），提起上訴，經最高法院第一次發回更審，本院判決如左：
      主      文
原判決撤銷。
乙○○連續未經許可，製造可發射子彈具有殺傷力之改造手槍，處有期徒刑陸年，併
科罰金新臺幣拾萬元，罰金如易服勞役，以罰金總額與陸個月之日數比例計算。扣
案如附表一編號一、二及附表二編號一至四、九、十一、十二暨附表三編號二、三、
七、十及十四至十五所示之物品均沒收。
      事      實
一、乙○○於民國（下同）八十八年八月間某日購得未具殺傷力之玩具槍一支，為將
    其換裝金屬槍管改造成具有殺傷力之槍枝，竟基於概括之犯意，於八十八年九月
    上旬某日，未經許可，在嘉義縣東石鄉西崙村栗子崙二０九之二０號住處，著手
    改造槍枝，以噴燈將鋼管、鐵塊焊接成土造金屬槍管半成品，嗣因塑膠槍遺失而
    未改造完成具有殺傷力之槍枝。復承上開改造具有殺傷力槍枝之同一概括犯意及
    製造子彈之犯意，於八十八年十月間某日在台南縣鹽水鎮某處購得未具殺傷力之
    金屬玩具手槍一支及空彈殼、底火、玩具子彈等物攜回嘉義縣東石鄉西崙村栗子
    崙二０九之二０號住處藏放，於同年十、十一月間某日，在上開住處，以附表二
    編號九、附表三編號十、十四及十五之工具及其他未扣案之噴燈等器具，同時將
    金屬玩具手槍換裝已貫通之土造金屬槍管及將底火加入玩具子彈內，而改造完成
    具有殺傷力之手槍（槍枝管制編號0000000000號），改造之子彈因未
    具殺傷力而未遂，迄八十九年四月十三日止。嗣分別於八十八年十二月三日下午
    一時五十分許，在嘉義縣東石鄉西崙村栗子崙二０九之二０號住處為警查獲，並
    扣得乙○○所有如附表一編號二所示之違禁物及編號一所示供改造具有殺傷力槍
    枝犯罪所用之物品；復於同年月二十一日下午三時三十五分許，在嘉義縣朴子市
    ○○路三十一巷四十二號旁為警查獲，並扣得乙○○所有如附表二編號一、四所
    示之違禁物及編號二、三、九、十一、十二供改造具有殺傷力槍枝、子彈犯罪所
    用之物品；又於八十九年四月十三日中午十一時二十分許，在嘉義縣東石鄉西崙
    村栗子崙二０九之二０號住處為警查獲，並扣得乙○○所有如附表三編號二、三
    、七、十、十四、十五所示供其改造具有殺傷力槍枝、子彈犯罪所用之物品。
二、案經嘉義縣警察局移送台灣嘉義地方法院檢察署檢察官偵查起訴及嘉義縣警察局
    、嘉義縣警察局水上分局分別移送、報請台灣嘉義地方法院檢察署函送併辦。
      理      由
一、訊據上訴人即被告乙○○固坦承於右揭時地，分別被查獲附表一至三所示之物，
    惟矢口否認右揭犯行，辯稱：伊未改造槍枝及子彈，附表一所示之物品，其中編
    號一應該是鐵管不是槍管，是用來隔開鴿子用的，編號二彈匣是道具槍的彈匣。
    編號三鉗子是改造鴿舍用的工具，砂輪肆只、鑽頭壹枝、十字起子壹枝、金屬棒
    枝都是改造鴿舍用的工具和材料。銼刀是一般用磨指甲的用具根本不是金屬銼
    刀，根本不可能用來改造槍彈；附表二所示之物品，其中編號一改造手槍壹枝不
    是我的，子彈壹顆、子彈半成品（空彈殼）陸顆不是我改造的，彈匣壹只、鋼管
    枝、尖鋏壹枝、萬能鉗壹枝、銼刀壹枝、平頭起子壹枝、炮藥伍拾粒、火藥
    片、槍機護弓壹枝都是在丙○○身上查到的，不是我的，當初之所以承認是為替
    他頂罪的；附表三所示之物品，其中彈匣壹只是道具槍的東西，彈殼捌顆也是道
    具槍的東西，槍管壹枝和附表一編號一的功能相同，滑套壹只是道具槍的滑套，
    槍枝零件貳只是切割後留下來的鐵塊，鐵珠壹包是買給小孩玩的，火藥底火拾排
    是小孩玩具槍的底火，槍枝推進器彈簧壹條我也不知道是什麼東西，尖嘴鉗壹枝
    是樓上改造所使用的東西，銼刀貳枝、鑽頭捌枝、鑽頭砂輪柒只、砂輪玖只這些
    都是改造鴿舍用的東西，電鑽壹枝、固定鉗壹組這些東西都是改造鴿舍時工人用
    的東西。附表三這些東西都是我的沒錯。又底火及玩具子彈都是在合法的店買的
    云云。
二、惟查：
  (一)右揭事實，業據被告於警訊及偵查中坦承不諱（八十八年度偵字第七九六六號偵
    查卷第五頁反面、第六頁正面及所附警卷第一頁反面、八十九年度偵字第二四九
    號偵查卷第九頁正面及所附警卷第二頁反面、八十九年度偵字第二七一四號偵查
    卷所附警卷第二頁正面），並經證人即查獲警員戊○○到庭結證無訛（本院卷第
    四四頁至第四六頁）；被告於偵查中就附表二所扣得的物品，供稱：是伊所有，
    槍是在文具店買的，伊有把槍管打通，打鳥用，子彈也是在玩具代理商買的，空
    彈殼是昨天剛買的等語明確（八十九年度偵字第二四九號偵查卷第九頁），核與
    證人即八十八年十二月廿一日下午十五時三十五分許，在嘉義縣朴子市○○路三
    十一巷四十二號旁一起為警查獲之丙○○於警訊中陳稱：被查扣之東西（即附表
    二之物）是乙○○的。是他叫我下車將皮包袋內東西放置於朴子巿新榮路三一巷
    四二外面屋簷外抽屜內，‧‧因乙○○於八十八年十二月廿二日因毒品要前往勒
    戒中，於是將車開往朴子巿將皮包內東西拿到朴子巿新榮路三一巷四二號朋友處
    放置。‧‧該改造手槍是乙○○購買，向嘉義巿華山玩具手槍店購買等情節相符
    （嘉義縣警察局水上分局警卷第四頁），並經當天查獲之警員甲○○到庭結證無
    訛（本院卷第八五頁）。就附表三所示之物，被告亦於警訊中自承係用改造槍枝
    的等語明確（嘉義縣警察局警訊卷第二頁），足見上情非虛。
  (二)其次，並有如附表一、二、三所示之物品扣案可資佐證，又如附表二編號一所示
    之改造手槍（槍枝管制編號0000000000號），經送鑑定結果，認係由
    仿WALTHER廠半自動手槍製造之金屬玩具手槍換裝已貫通之土造金屬槍管改造而
    成，機械性能良好，可供擊發子彈，具殺傷力，有內政部警政署刑事警察局八十
    八年十二月二十八日刑鑑字第一三八四六０號鑑驗通知書一份附卷可稽（原審卷
    第廿三頁），而其餘物品經分別送請相關機關鑑定結果為：
    (1)附表一編號二彈匣一只（保管字號八九年二０號）為手槍彈匣，認係可供西班
      牙STAR廠Ｍ３０口徑九MM Parabellum制式半自手槍使用之制式金屬彈匣，屬
      內政部八十六年十一月廿四日台（８６）內警字第八六七０六八三號公告之槍
      砲主要組成零件。
    (2)附表一編號一槍管一枝（保管字號八九年二０號）及附表三編號三槍管一枝（
      保管字號八九年一四三五號）為土造金屬槍管半成品；附表三編號一彈匣一只
      （保管字號八九年一四三五號）及附表三編號四滑套一只（保管字號八九年一
      四三五號）為單純玩具槍組件，認均非屬前開公告之槍砲主要組成零件。
    (3)附表二編號四槍枝內之彈匣一只（保管字號八九年一八二號），查該槍枝（管
      制編號0000000000號）係由仿WALTHER廠半自動手槍製造之金屬玩
      具手槍換裝已貫通之土造金屬槍管改造而成，機械性能良好，可供擊發子彈使
      用，具有殺傷力，係屬「槍砲彈藥刀械管制條例」第四條第一項第一款所稱之
      「其他可發射金屬或子彈具有殺傷力之各式槍砲」，其所含彈匣一只適合該槍
      枝使用，允宜認定為該槍枝本體之一部分等語。
    有內政部警政署刑事警察局九十二年七月十六日刑鑑字第０九二０一三一一二三
    號函檢附之鑑驗說明一份及內政部九十二年八月廿五日內授警字第０九二００七
    六一四六號函一份在卷可參（本院卷第九三頁、第一００頁）。而就其他工具材
    料，經送請法務部調查局鑑定結果，認為：
    (1)附表一編號一之鐵管，鋼鐵材質，長九九點七ｍｍ、直徑九點六ｍｍ，具槍管
      外形及基本構造，認係土造槍管的半成品，尚無法組裝使用。
    (2)附表二編號二送鑑子彈一顆，經拆解檢視，係供遊戲類槍枝使用的分解式彈殼
      ，於前端加裝直徑約五ｍｍ銅質彈頭，內部填裝底火及增加發射威力火藥改裝
      而成，依其組合構能擊發，配合適當槍枝發射，於近距離具有殺傷力。附表二
      編號三送鑑子彈半成品陸顆，係供口徑七點六五ｍｍ遊戲類槍枝使用的分解式
      彈殼，均為新品尚未組裝改造，不具有殺傷力。
    (3)附表二編號十一之送鑑火藥片五十粒，係徑賽起跑信號槍使用的敏感火藥；編
      號十二送鑑底火片三片，係供遊戲類槍枝使用的底火；編號十三送鑑護弓一只
      ，係仿德國Walther PPK/S7.65mm遊戲類槍械之護弓。前開火藥片及底火於編
      號二送鑑土造子彈製作中均使用到。
    (4)附表三編號二送鑑彈殼八顆，係供九ｍｍ short遊戲槍械使用的分解彈殼，均
      為新品尚未組裝改造，不具殺傷力；編號三、四、五、八送鑑之滑套、槍管、
      複進簧及桿、槍枝零件，係仿義大利P.Beretta 9mm short遊戲槍械之零件，
      其中槍管為土造槍管，依其結構屬可發射具有殺傷力土造子彈槍械之組成零件
      ；編號六送鑑鋼珠一包，重七九０公克，每顆直徑六mm、重約０點八七公克；
      編號七送鑑火藥片及底火，係徑賽起跑信號槍使用的敏感火藥及供遊戲類槍枝
      使用的底火，附表二編號二送鑑土造子彈內部裝填的火藥與其相同。
    (5)附表一編號三至八送鑑鉗子、平面砂輪、鑽頭、銼刀、十字起子、砂輪鑽頭；
      附表二編號六至十送鑑鐵鉗、尖嘴鉗、萬能鉗、銼刀、平面起子；附表三編號
      九至十三送鑑尖嘴鉗、銼刀、鑽頭、砂輪鑽頭、平面砂輪；編號十四及十五送
      鑑電鑽及固定夾鉗，均屬一般、非專業精密手工具，使用前述器械工具尚不足
      以製造出槍枝，惟若用於槍枝改造的細部修飾或加工，或會使用其中銼刀、電
      鑽、固定夾鉗等，但其等亦非不可或缺的必要工具等語。
    有法務部調查局九十二年十二月八日調科參字第０九二００四四五三一０號鑑定
    通知書一份在卷可參（本院卷第一三０頁至第一三六頁），並有照片十張在卷可
    參（本院卷第一三二頁至第一三六頁）。足見被告確有改造手槍及子彈之行為甚
    明。被告於起訴後法院審理時一再翻異前供，否認犯行，且認為如附表二編號一
    所示之槍枝並無殺傷力，應係事後卸責之詞，不足採信。
  (三)又被告於八十八年九月上旬某日，在嘉義縣東石鄉西崙村栗子崙二０九之二０號
    住處，以噴燈將鋼管、鐵塊焊接成土造金屬槍管半成品，其目的即係欲將未具殺
    傷力之玩具手槍換裝土造金屬槍管，為被告所自承，且槍管若已貫通玩具槍即具
    殺傷力（如附表二編號一所示之改造手槍即係如此），是被告顯係欲將未具殺傷
    力之玩具槍改造成具有殺傷力之槍枝，雖未改造完成，仍應成立未經許可，製造
    可發射子彈具有殺傷力之槍枝未遂罪，並非成立未經許可，製造槍枝之主要組成
    零件罪，併此敘明。綜上所述，被告所辯，純屬畏罪卸責之詞，不可採信。本件
    事證明確，被告之犯行，堪以認定。
二、核被告所為，係犯槍砲彈藥刀械管制條例第十一條第一項之未經許可，製造可發
    射子彈具有殺傷力之改造手槍罪及第十二條第五項、第一項之未經許可，製造子
    彈未遂罪。被告行為後槍砲彈藥刀械管制條例第十一條第一項之規定已於八十九
    年七月五日修正公布，新舊法規定不完全相同，但違反該條項規定，新舊法處罰
    刑度相同，自應適用修正後之槍砲彈藥刀械管制條例論處。被告製造完成後持有
    槍枝之低度行為（即被告於八十八年十、十一月間某日之改造槍枝犯行），應為
    製造之高度行為所吸收，不另論罪。被告於八十八年九月上旬某日起迄八十九年
    四月十三日止，未經許可，在嘉義縣東石鄉西崙村栗子崙二０九之二０號住處，
    以噴燈將鋼管、鐵塊焊接成土造金屬槍管半成品之行為，應成立槍砲彈藥刀械管
    制條例第十一條第五項、第一項之未經許可，製造可發射子彈具有殺傷力之改造
    手槍未遂罪，公訴人認應成立同條例第十三條第一項之罪，起訴法條尚有未洽，
    應予變更。被告前後多次改造槍枝犯行，雖有一次既遂，其餘未遂，惟其時間緊
    接，犯罪構成要件相同，顯係基於概括犯意為之，應依連續犯之規定論以情節較
    重之未經許可，製造可發射子彈具有殺傷力之改造手槍既遂罪（即被告於八十八
    年十、十一月間某日之改造槍枝犯行）。又被告同時製造槍枝及子彈，係一行為
    觸犯數罪名，為想像競合犯，應從一重之未經許可，製造可發射子彈具有殺傷力
    之改造手槍罪處斷。公訴人雖未起訴被告於八十八年十、十一月間某日起迄八十
    九年四月十三日止之未經許可，製造可發射子彈具有殺傷力之改造手槍罪及未經
    許可，製造子彈未遂罪，惟此部分與業經起訴有罪部分有連續犯及想像競合犯裁
    判上一罪關係，本院自得一併審理。
三、原審對被告乙○○予以論罪科刑，固非無見。惟查有罪判決書所記載之犯罪事實
    ，為論罪科刑適用法律之基礎，故凡於適用法律有關之重要事項，必須詳加認定
    ，明確記載，然後於理由內敘明犯罪事實所憑之證據及認定之理由，始足為適用
    法律之依據。原判決雖諭知扣案如附表一至三之物沒收，惟如其附表一編號一、
    二所示之槍管、彈匣，附表二編號四所示之彈匣，附表三編號一、三、四所示之
    彈匣、槍管、滑套均係違禁物，而於理由內敘明依刑法第三十八條第一項第一款
    規定併予宣告沒收，惟未說明認定上開槍管、彈匣、滑套係違禁物所憑之證據及
    其理由（其餘詳如附表一至三所示），顯有未妥。又依原判決事實認定，上訴人
    改造具殺傷力玩具手槍及製造子彈之方法，或係以噴燈將鋼管、鐵塊焊接成土造
    金屬槍管半成品，或係將金屬玩具手槍換裝已貫通之土造金屬槍管，或係將底火
    加入玩具子彈。則原判決附表一編號三至八、附表二編號五至十三、附表三編號
    六、八至十五所示之物，究與上訴人前開改造具有殺傷力玩具手槍及製造子彈之
    行為，有何關聯性，而屬供上訴人犯罪所用之物（詳如後述）？原判決未說明憑
    以認定之證據及其理由，亦欠妥適。另槍砲彈藥刀械管制條例於九十年十一月十
    四日經總統公布修正部分條文，已將同條例第十九條所定之罪，應於刑之執行完
    畢或赦免後，令入勞動場所，強制工作之規定刪除。本件被告行為後法律變更，
    經比較結果，自以新法對被告較有利，自應依刑法第二條第一項規定前段適用裁
    判時之修正後新法，原審未及審酌而依舊法併諭知強制工作三年，亦有未妥。被
    告上訴意旨猶執前詞否認犯罪雖不足取，惟原審判決既有可議，自應由本院將原
    判決撤銷改判。爰審酌被告連續製造槍枝、子彈，雖大部分未完成，惟其仍嚴重
    影響社會治安及被告之品行、犯罪之動機、目的、手段、所生持以犯罪致生危害
    及犯後態度等一切情狀，量處有期徒刑陸年，併科罰金新臺幣拾萬元，並就罰
    金部分諭知易服勞役之折算標準，以資懲儆。
四、扣案如附表一、二、三所示之物品〔詳如前述理由二之(二)及附表一、二、三〕，
    其中附表一編號二彈匣一只為槍砲主要組成零件、附表二編號一之改造手槍（含
    編號四之彈匣一只），具有殺傷力，均為違禁物，有如前述，應依刑法第三十八
    條第一項第一款規定予以宣告沒收。附表一編號一槍管一枝及附表三編號三槍管
    一枝為土造金屬槍管半成品；附表二編號二之子彈一顆，雖不具殺傷力，但可於
    內部填裝底火及增加發射威力火藥改裝；附表二編號三之子彈半成品陸顆，雖不
    具有殺傷力；附表二編號十一之火藥片五十粒及編號十二之底火片三片，均可於
    附表二編號二送鑑土造子彈製作中使用到。附表三編號二之彈殼八顆，雖不具殺
    傷力；附表三編號三之槍管係土造金屬槍管半成品，附表三編號七之火藥片及底
    火，均可於附表二編號二送鑑土造子彈製作中使用到。以上均是供犯罪所用之物
    且係被告所有之物，業據被告供明在卷，自應依刑法第三十八條第一項第二款之
    規定宣告沒收。另扣案工具部分固均屬一般、非專業精密手工具，使用前述器械
    工具尚不足以製造出槍枝，惟若用於槍枝改造的細部修飾或加工，或會使用其中
    銼刀、電鑽、固定夾鉗等，但其等亦非不可或缺的必要工具等語，詳如上開法務
    部調查局鑑定報告。故附表二編號九、附表三編號十、十四及十五之物，應係供
    犯罪所用之物，且屬被告所有，有如上述，自應依刑法第三十八條第一項第二款
    併予宣告沒收。至其餘物品或係一般、非專業精密手工具，或係單純玩具手槍之
    零件，既非違禁物亦非供犯罪所用之物，爰不予宣告沒收，併此敘明。
五、至檢察官於原審移送併辦被告另涉恐嚇危害安全等案件（八十九年度偵字第八六
    ０號），被告否認其製造槍枝係為恐嚇方保量，無證據證明被告製造槍枝之初即
    係欲恐嚇方保量，該案與本件並無牽連犯裁判上一罪關係，業經原審退回檢察官
    續行偵辦，而另行起訴（八十九年度偵字第四九二七號），並經原審法院於九十
    一年六月十日以八十九年度訴字第七一六號判處有期徒刑六月確定（上訴本院後
    撤回上訴），附此說明。
據上論結，應依刑事訴訟法第三百六十九條第一項前段、第三百六十四條、第三百條
、第二百九十九條第一項前段、槍砲彈藥刀械管制條例第十一條第一項、第十二條第
五項、第一項、刑法第二條第一項前段、第十一條前段、第五十六條、第五十五條、
第四十二條第三項、第三十八條第一項第一款、第二款，判決如主文。
本案經檢察官吳忠賢到庭執行職務。
中    華    民    國      九十三      年      一      月      十九      日
                                  臺灣高等法院臺南分院刑事第五庭
                                      審判長法官  楊    明    章
                                            法官  顏    基    典
                                            法官  沈    揚    仁
右正本證明與原本無異。
如不服本判決，應於判決送達後十日內向本院提出上訴狀，其未敘述理由者並應於提
出上訴狀後十日內向本院補提理由書（應附繕本)。
                                      法院書記官  李    梅    菊
中    華    民    國      九十三      年      一      月      二十      日
附錄本判決論罪科：
槍砲彈藥刀械管制條例第十一條：
未經許可，製造、販賣或運輸第四條第一項第一款所稱其他可發射金屬或子彈具有殺
傷力之各式槍砲者，處五年以上有期徒刑，併科新臺幣一千萬元以下罰金。
未經許可，轉讓、出租或出借前項所列槍砲者，處三年以上十年以下有期徒刑，併科
新臺幣七百萬元以下罰金。
意圖供自己或他人犯罪之用，而犯前二項之罪者，處無期徒刑或七年以上有期徒刑，
併科新臺幣一千萬元以下罰金。
未經許可，持有、寄藏或意圖販賣而陳列第一項所列槍砲者，處一年以上七年以下有
期徒刑，併科新臺幣七百萬元以下罰金。
第一項至第三項之未遂犯罰之。
槍砲彈藥刀械管制條例第十二條：
未經許可，製造、販賣或運輸子彈者，處一年以上七年以下有期徒刑，併科新臺幣五
百萬元以下罰金。
未經許可，轉讓、出租或出借子彈者，處六月以上五年以下有期徒刑，併科新臺幣三
百萬元以下罰金。
意圖供自己或他人犯罪之用，而犯前二項之罪者，處三年以上十年以下有期徒刑，併
科新臺幣七百萬元以下罰金。
未經許可，持有、寄藏或意圖販賣而陳列子彈者，處五年以下有期徒刑，併科新臺幣
三百萬元以下罰金。
第一項至第三項之未遂犯罰之。
附表一（八十八年度偵字第七九六六號）：
┌───┬────┬──┬───────────────────────┐
│編號  │物品名稱│數量│備                              註            │
├───┼────┼──┼───────────────────────┤
│一    │槍管    │壹枝│土造金屬槍管半成品，供犯罪所用之物。          │
├───┼────┼──┼───────────────────────┤
│二    │彈匣    │壹只│金屬制式彈匣為槍砲主要組成零件－違禁物。      │
├───┼────┼──┼───────────────────────┤
│三    │鉗子    │壹枝│一般、非專業精密手工具（非供犯罪所用之物）。  │
├───┼────┼──┼───────────────────────┤
│四    │砂輪    │肆只│同            右                              │
├───┼────┼──┼───────────────────────┤
│五    │鑽頭    │壹枝│同            右                              │
├───┼────┼──┼───────────────────────┤
│六    │銼刀    │壹枝│巿場上一般磨指甲用（非供犯罪所用之物）。      │
├───┼────┼──┼───────────────────────┤
│七    │十字起子│壹枝│一般、非專業精密手工具（非供犯罪所用之物）。  │
└───┴────┴──┴───────────────────────┘
┌───┬────┬──┬───────────────────────┐
│八    │砂輪鑽頭│枝│扣押物品清單記載為槍閂，原審記載為金屬棒，屬一│
│      │        │    │般、非專業精密手工具（非供犯罪所用之物）。    │
└───┴────┴──┴───────────────────────┘
附表二（八十九年度偵字第二四九號）：
┌───┬────┬──┬───────────────────────┐
│編號  │物品名稱│數量│備                                註          │
├───┼────┼──┼───────────────────────┤
│一    │改造手槍│壹枝│具殺傷力，槍枝管制編號0000000000號，│
│      │        │    │屬違禁物。                                    │
├───┼────┼──┼───────────────────────┤
│二    │子彈    │壹顆│係由玩具子彈改造而成，未具殺傷力，供犯罪所用之│
│      │        │    │物。                                          │
├───┼────┼──┼───────────────────────┤
│三    │分解空彈│陸顆│玩具類金屬空彈殼，均為新品尚未組裝改造，不具殺│
│      │殼      │    │傷力，供犯罪所用之物。                        │
├───┼────┼──┼───────────────────────┤
│四    │彈匣    │壹只│為編號一之改造手槍之彈匣，為該槍枝本體之一部分│
│      │        │    │，屬違禁物。                                  │
├───┼────┼──┼───────────────────────┤
│五    │鋼管    │枝│一般巿售鋼管，非供犯罪所用之物。              │
├───┼────┼──┼───────────────────────┤
│六    │鐵鋏    │壹枝│一般、非專業精密手工具（非供犯罪所用之物）    │
┌───┬────┬──┬───────────────────────┐
│七    │尖嘴鉗  │壹枝│同            右                              │
├───┼────┼──┼───────────────────────┤
│八    │萬能鉗  │壹枝│同            右                              │
├───┼────┼──┼───────────────────────┤
│九    │銼刀    │壹枝│可用於槍枝改造的細部修飾或加工，供犯罪所用之物│
├───┼────┼──┼───────────────────────┤
│十    │平頭起子│壹枝│同編號七                                      │
├───┼────┼──┼───────────────────────┤
│十一  │炮藥（火│伍拾│徑賽起跑信號槍使用的敏感火藥，可用於編號二改造│
│      │藥片）  │粒  │土造子彈火藥之用，為供犯罪所之物。            │
├───┼────┼──┼───────────────────────┤
│十二  │底火    │片│供遊戲類槍枝使用之底火，可用於編號二改造土造子│
│      │        │    │彈底火，為供犯罪所用之物。                    │
├───┼────┼──┼───────────────────────┤
│十三  │槍機護弓│壹枝│遊戲槍械之護弓（非供犯罪所用之物）。          │
└───┴────┴──┴───────────────────────┘
附表三（八十九年度偵字第二七一四號）：
┌───┬────┬──┬───────────────────────┐
│編號  │物品名稱│數量│備                      註                    │
├───┼────┼──┼───────────────────────┤
│一    │彈匣    │壹只│單純玩具槍組件，非屬槍砲主要組成零件（非供犯罪│
│      │        │    │所用之物）                                    │
├───┼────┼──┼───────────────────────┤
│二    │彈殼    │捌顆│供遊戲槍使用之分解彈殼，為新品，尚未組裝改造，│
│      │        │    │，不具殺傷力，供犯罪所用之物。                │
├───┼────┼──┼───────────────────────┤
│三    │槍管    │壹枝│土造金屬槍管半成品，供犯罪所用之物。          │
├───┼────┼──┼───────────────────────┤
│四    │滑套    │壹只│單純玩具槍組件，非屬槍砲主要組成零件（非供犯罪│
│      │        │    │所用之物）。        │
├───┼────┼──┼───────────────────────┤
│五    │槍枝零件│貳只│遊戲槍枝零件，非屬槍枝主要組成零件（非供犯罪所│
│      │        │    │用之物）。                                    │
├───┼────┼──┼───────────────────────┤
│六    │鐵珠    │壹包│每顆直徑約六mm（非供犯罪所用之物）。          │
┌───┬────┬──┬───────────────────────┐
│七    │火藥底火│拾排│同附表二編號十一及十二。                      │
├───┼────┼──┼───────────────────────┤
│八    │槍枝推進│壹條│遊戲槍械之零件（非供犯罪所用之物）            │
│      │器彈簧  │    │                                              │
├───┼────┼──┼───────────────────────┤
│九    │尖嘴鉗  │壹枝│同附表二編號七。                              │
├───┼────┼──┼───────────────────────┤
│十    │銼刀    │貳枝│同附表二編號九。                              │
├───┼────┼──┼───────────────────────┤
│十一  │鑽頭    │捌枝│屬一般、非專業精密手工具（非供犯罪所用之物）  │
├───┼────┼──┼───────────────────────┤
│十二  │鑽頭砂輪│柒只│同                右                          │
├───┼────┼──┼───────────────────────┤
│十三  │平面砂輪│玖只│同                右                          │
├───┼────┼──┼───────────────────────┤
│十四  │電鑽    │壹枝│同附表二編號九。                              │
├───┼────┼──┼───────────────────────┤
│十五  │固定夾鉗│壹組│同附表二編號九。                              │
└───┴────┴──┴───────────────────────┘
